【裁判字號】    98,上易,2329
【裁判日期】    980928
【裁判案由】    毒品危害防制條例
【裁判全文】
臺灣高等法院刑事判決                98年度上易字第2329號
上  訴  人
即  被  告  甲○○
                    （現另案於臺灣士林看守所羈押中）
上列上訴人即被告因違反毒品危害防制條例案件，不服臺灣士林
地方法院98年度審易字第1291號中華民國98年8月7日第一審判決
（起訴案號：臺灣士林地方法院檢察署98年度毒偵字第1166號）
，提起上訴，本院判決如下：
    主  文
上訴駁回。
    理  由
一、按不服地方法院之第一審判決而上訴者，應向管轄第二審之
    高等法院為之。上訴書狀應敘述具體理由，上訴書狀未敘述
    上訴理由者，應於上訴期間屆滿後20日內補提理由書於原審
    法院，逾期未補提者，原審法院應定期間先命補正。第二審
    法院認為上訴書狀未敘述理由或上訴有第362 條前段之情形
    者，應以判決駁回之，但其情形可以補正而未經原審法院命
    其補正者，審判長應定期間先命補正，刑事訴訟法第361 條
    、第367 條分別定有明文。所謂不服第一審判決之具體理由
    ，必係依據卷內既有訴訟資料或提出新事證，指摘或表明第
    一審判決有何採證認事、用法或量刑等足以影響判決本旨之
    不當或違法，而構成應予撤銷之具體事由，始克當之（例如
    ：依憑證據法則具體指出所採證據何以不具證據能力，或依
    憑卷證資料，明確指出所為證據證明力之判斷如何違背經驗
    、論理法則）；倘僅泛言原判決認定事實錯誤、違背法令、
    量刑失之過重或輕縱，而未依上揭意旨指出具體事由，或形
    式上雖已指出具體事由，然該事由縱使屬實，亦不足以認為
    原判決有何不當或違法者（例如：對不具有調查必要性之證
    據，法院未依聲請調查亦未說明理由，或援用證據不當，但
    除去該證據仍應為同一事實認定），皆難謂係具體理由，俾
    與第二審上訴制度旨在請求第二審法院撤銷、變更第一審不
    當或違法之判決，以實現個案救濟之立法目的相契合，並節
    制濫行上訴（最高法院97年度臺上字第892 號判決參照）。
    是以上訴人之上訴書狀或補提之上訴理由書狀，雖有敘述上
    訴理由，惟並未具體敘述第一審判決有上述違法、不當情形
    ，即與未敘述具體理由無異，其所為之上訴即不符合上訴之
    法定要件。
二、又刑事審判旨在實現刑罰權分配之正義，故法院對有罪被告
    之科刑，應符合罪刑相當之原則，使輕重得宜，罰當其罪，
    以契合社會之法律感情，此乃刑法第57條明定科刑時應審酌
    一切情狀，尤應注意該條所列10款事項以為科刑輕重之標準
    ，俾使法院就個案之量刑能斟酌至當。而「量刑輕重係屬事
    實審法院得依職權自由裁量之事項，苟已斟酌刑法第57條各
    款所列情狀而未逾越法定刑度，不得遽指為違法」（最高法
    院72年度臺上字第6696號判例參照）。
三、本件被告甲○○不服原判決而提起上訴，上訴理由略以：被
    告所犯罪刑固屬不法，但犯案後深知悔悟，庭訊時皆坦承認
    錯，原審卻未審酌被告犯後態度而減輕刑責，故原審科處有
    期徒刑六月，如易科罰金以新臺幣一千元折算一日太重等語
    ，指摘原判決不當。
四、原判決認定被告甲○○有如事實欄所載施用第二級毒品甲基
    安非他命犯行，因而論處被告以施用第二級毒品之罪刑，係
    依憑被告於原審之自白、臺北市政府警察局偵辦毒品案件尿
    液檢體委驗單影本（編號：024168號）及臺灣尖端先進生技
    醫藥股份有限公司98年5 月20日編號AC-78178號濫用藥物檢
    驗報告各一紙等證據資料而為論斷，已詳敘其所憑之證據及
    認定之理由，經核原判決之採證並無違反經驗及論理等證據
    法則，其依所確認之事實而為法律之適用，亦無違誤。被告
    不服原判決而提起上訴，其上訴理由僅泛稱：被告所犯罪刑
    固屬不法，但犯案後深知悔悟，庭訊時皆坦承認錯，原審卻
    未審酌被告犯後態度而減輕刑責，而科處有期徒刑六月，如
    易科罰金以新臺幣一千元折算一日太重，令人不服，請求重
    新審理，量處適度之刑云云，就原判決認定事實、適用法律
    及量刑等事項有何不當或違法之處，並未具體指摘，自非屬
    上訴第二審之具體理由，則原審認被告歷經觀察勒戒之矯治
    處遇仍無法戒除，顯見其毒癮不輕云云，亦無不合。再者，
    刑罰之量定，為法院得依職權自由裁量之事項，苟於法定刑
    度之內予以量處，且客觀上並無明顯濫權之情形者，自不容
    當事人任憑主觀意見指摘其違法、失當。原判決對本件法定
    刑為三年以下有期徒刑之施用第二級毒品罪，審酌被告犯罪
    行為主要係戕害自身，並未直接積極損害他人之利益，另參
    酌被告僅施用毒品一次，以及犯罪後坦承施用第二級毒品犯
    行之態度等一切情狀，量處有期徒刑六月，並諭知易科罰金
    之折算標準，係在適法範圍內行使其裁量權，核無量刑違法
    或不當之情事。被告空言指摘，尚不足以影響原判決之本旨
    ，顯係就原判決認定事實、適用法律及量刑等事項有何不當
    或違法之處，並未具體指摘，自非屬上訴第二審之具體理由
    ，是其上訴不合法律上之程式，爰不經言詞辯論予以駁回。
五、據上論斷，應依刑事訴訟法第367 條前段、第372 條，判決
    如主文。
中    華    民    國    98    年    9     月    28    日
                  刑事第四庭  審判長法  官  陳筱珮
                                    法  官  陳玉雲
                                    法  官  邱滋杉
以上正本證明與原本無異。
不得上訴。
                                    書記官  劉貞達
中    華    民    國    98    年    9     月    28    日


司法院資訊處製作；財團法人民間司法改革基金會備份。
